<!DOCTYPE html>
<html lang="en">
	<head>
		<meta http-equiv="Content-Type" content="text/html; charset=utf-8">
		<title>φε</title>
		<meta name="description" content="Analytical Lexicon for the Koine Bible.">
		<meta name="keywords" content="Lexicon, Dictionary, Greek Lexicon, Greek Dictionary, Bible words">
		<meta name="viewport" content="width=device-width, initial-scale=1.0">
		<link rel="icon" href="../images/favicon.ico">
		<link rel="stylesheet" href="css/normalize.css">
		<link rel="stylesheet" href="css/halfmoon.css">
		<link rel="stylesheet" href="css/lexicon.css">
		<script src='../js/hebrew.js'></script>
		<!-- "[if lt IE 9]>
			<script src='js/html5.js'></script>
		<![endif]" -->
	</head>
	<body>
		<nav id='menu'>
			<a id='top'></a>
			<script src='../js/all/primary.js'></script>
			<script src='../js/donate/donate.js'></script>
			<script src='js/menu/lexicon-menu.js'></script>
			<div class='next'>
				<a href="fa.html" title="previous list"><img src='image/prev.png' alt='prev'></a>
				<a href="fh.html" title="next list"><img src='image/next.png' alt='next'></a>
			</div>
		<h2>φε-</h2>
			<div class='halfmoon'>
				<ul>
					<li><a href='f.html'>φ</a></li>
					<li><a href='fa.html'>φα</a></li>
					<li><a href="fe.html#feggos"><span class='y'>φεγ-</span></a></li>
					<li><a href="fe.html#feidesqai"><span class='y'>φει-</span></a></li>
					<li><a href="fe.html#felmouni"><span class='y'>φελ-</span></a></li>
					<li><a href="fe.html#fere"><span class='y'>φερ-</span></a></li>
					<li><a href="fe.html#feuge"><span class='y'>φευ-</span></a></li>
					<li><a href='fh.html'>φη</a></li>
					<li><a href='fq.html'>φθ</a></li>
					<li><a href='fi.html'>φι</a></li>
					<li><a href='fl.html'>φλ</a></li>
					<li><a href='fo.html'>φο</a></li>
					<li><a href='fr.html'>φρ</a></li>
					<li><a href='fu.html'>φυ</a></li>
					<li><a href='fw.html'>φω</a></li>
				</ul>
			</div>
		</nav>
<div id='main'>
<dl>
	<dt><a id="feggos">φέγγος</a></dt>
	<dd>
		<ul>
			<li><span class='cat'>Parse:</span> <span class='parse'>Noun: Nom/Acc Sing Neut</span></li>
			<li><span class='cat'>Meaning:</span> <span class='i'>light, brightness, brilliancy, radiance, splendour, luster</span></li>
			<li><span class='cat'>Forms:</span></li>
		</ul>
		<table class='chart'>
			<tr><td colspan="3" class="cen">Neuter</td></tr>
			<tr><th class='chart'>&nbsp;</th><th class='chart'>Singular</th><th class='chart'>Plural</th></tr>
			<tr><td class='green'>NOM</td><td class='chart'>φέγγος</td><td class='chart'>φέγγη</td></tr>
			<tr><td class='green'>GEN</td><td class='chart'>φέγγους</td><td class='chart'>φέγγεων</td></tr>
			<tr><td class='green'>DAT</td><td class='chart'>φέγγει</td><td class='chart'>φέγγεσιν</td></tr>
			<tr><td class='green'>ACC</td><td class='chart'>φέγγος</td><td class='chart'>φέγγη</td></tr>
		</table>
		<div class='clear'></div>
	</dd>
</dl>

<dl>
	<dt><a id="feggous">φέγγους</a></dt>
	<dd>
		<ul>
			<li><span class='cat'>Parse:</span> <span class='parse'>Noun: Gen Sing Neut</span></li>
			<li><span class='cat'>Root:</span> <span class='i'><a href="fe.html#feggos">φέγγος</a></span></li>
		</ul>
	</dd>
</dl>

<dl>
	<dt><a id="feidesqai">φείδεσθαι</a></dt>
	<dd>
		<ul>
			<li><span class='cat'>Parse:</span> <span class='parse'>Verb: Pres Mid/Pass Infin</span></li>
			<li><span class='cat'>Root:</span> <span class='i'><a href="fe.html#feidomai">φείδομαι</a></span></li>
		</ul>
	</dd>
</dl>

<dl>
	<dt><a id="feidesqe">φείδεσθε</a></dt>
	<dd>
		<ul>
			<li><span class='cat'>Parse:</span> <span class='parse'>Verb: Pres Mid/Pass Ind 2nd Plur</span></li>
			<li><span class='cat'>Root:</span> <span class='i'><a href="fe.html#feidomai">φείδομαι</a></span></li>
		</ul>
	</dd>
</dl>

<dl>
	<dt><a id="feidetai">φείδεται</a></dt>
	<dd>
		<ul>
			<li><span class='cat'>Parse:</span> <span class='parse'>Verb: Pres Mid/Pass Ind 3rd Sing</span></li>
			<li><span class='cat'>Root:</span> <span class='i'><a href="fe.html#feidomai">φείδομαι</a></span></li>
		</ul>
	</dd>
</dl>

<dl>
	<dt><a id="feidh">φείδῃ</a></dt>
	<dd>
		<ul>
			<li><span class='cat'>Parse:</span> <span class='parse'>Verb: Pres Mid/Pass Ind 2nd Sing</span></li>
			<li><span class='cat'>Root:</span> <span class='i'><a href="fe.html#feidomai">φείδομαι</a></span></li>
		</ul>
	</dd>
</dl>

<dl>
	<dt><a id="feidoi">φειδοῖ</a></dt>
	<dd>
		<ul>
			<li><span class='cat'>Parse:</span> <span class='parse'>Noun: Dat Sing Fem</span></li>
			<li><span class='cat'>Root:</span> <span class='i'><a href="fe.html#feidw">φειδώ</a></span></li>
		</ul>
	</dd>
</dl>

<dl>
	<dt><a id="feidomai">φείδομαι</a></dt>
	<dd>
		<ul><script src='js/verb/vpmpi1s.js'></script>
			<li><span class='cat'>Meaning:</span>
				<ul>
					<li><span class='i'>to spare</span> (someone a misfortune or destruction)</li>
					<li><span class='i'>to refrain</span> (from doing something), <span class='i'>hesitate</span></li>
					<li><span class='i'>to relent</span> (from continuing something)</li>
					<li><span class='i'>to show sympathies for</span> (someone)</li>
					<li><span class='i'>to feel too attached with</span> (someone/something) <span class='i'>to part with</span> (him/it)
					<li><span class='i'>to cherish or treasure (something) by being unwilling to part with it</span>
					<li><span class='i'>to spare efforts</span></li>
					<li><span class='i'>to hang on to</span>
						<p class='box'>
							<span class='b'>μὴ φείσησθε τοῖς ὀφθαλμοῖς τῶν σκευῶν ὑμῶν</span><br>
							<span class='i'>don't hang on to your supplies with your eyes<br>
							(i.e., don't look sentimentally at your stuff and regret leaving it)</span> (Gen 45:20)
						</p>
					</li>
				</ul>
			</li>
			<li><span class='cat'>Forms:</span></li>
		</ul>
		<fieldset><legend>Present</legend>
			<ul>
					<li>φείδεσθαι <span class='parse'>Verb: Pres Mid/Pass Infin</span></li>
					<li>φείδεσθε <span class='parse'>Verb: Pres Mid/Pass Ind 2nd Plur</span></li>
					<li>φείδεται <span class='parse'>Verb: Pres Mid/Pass Ind 3rd Sing</span></li>
					<li>φείδῃ <span class='parse'>Verb: Pres Mid/Pass Ind 2nd Sing</span></li>
					<li>φειδόμενοι <span class='parse'>Part: Pres Mid/Pass Nom Plur Masc</span></li>
					<li>φειδόμενος <span class='parse'>Part: Pres Mid/Pass Nom Sing Masc</span></li>
					<li>φείδονται <span class='parse'>Verb: Pres Mid/Pass Ind 3rd Plur</span></li>
			</ul>
		</fieldset>
		<fieldset><legend>Imperfect</legend>
			<ul>
					<li>ἐφείδετο <span class='parse'>Verb: Imperfect Mid/Pass Ind 3rd Sing</span></li>
			</ul>
		</fieldset>
		<fieldset><legend>Future</legend>
			<ul>
					<li>φείσεται <span class='parse'>Verb: Fut Mid Ind 3rd Sing</span></li>
					<li>φείσομαι <span class='parse'>Verb: Fut Mid Ind 1st Sing</span></li>
					<li>φείσονται <span class='parse'>Verb: Fut Mid Ind 3rd Plur</span></li>
			</ul>
		</fieldset>
		<fieldset><legend>Aorist</legend>
			<ul>
					<li>ἐφεισάμην <span class='parse'>Verb: 1Aor Mid Ind 1st Sing</span></li>
					<li>ἐφείσαντο <span class='parse'>Verb: Aor Mid Ind 3rd Plur</span></li>
					<li>ἐφείσατο <span class='parse'>Verb: Aor Mid Ind 3rd Sing</span></li>
					<li>ἐφείσω <span class='parse'>Verb: 1Aor Mid Ind 2nd Sing</span></li>
					<li>φεῖσαι <span class='parse'>Verb: Aor Mid Imperative 2nd Sing</span></li>
					<li>φεισάμενος <span class='parse'>Part: Aor Mid Nom Sing Masc</span></li>
					<li>φείσασθαι <span class='parse'>Verb: 1Aor Mid Infin</span></li>
					<li>φείσασθε <span class='parse'>Verb: Aor Mid Imperative 2nd Plur</span></li>
					<li>φείσῃ <span class='parse'>Verb: Aor Mid Subj 2nd Sing</span></li>
					<li>φείσησθε <span class='parse'>Verb: 1Aor Mid Subj 2nd Plur</span></li>
					<li>φείσηται <span class='parse'>Verb: Aor Mid Subj 3rd Sing</span></li>
					<li>φείσωμαι <span class='parse'>Verb: Aor Mid Subj 1st Sing</span></li>
					<li>φεισώμεθα <span class='parse'>Verb: Aor Mid Subj 1st Plur</span></li>
					<li>φείσωνται <span class='parse'>Verb: Aor Mid Subj 3rd Plur</span></li>
			</ul>
		</fieldset>
		<!--<fieldset><legend>Perfect</legend>
			<ul>
			</ul>
		</fieldset>-->
	</dd>
</dl>

<dl>
	<dt><a id="feidomenoi">φειδόμενοι</a></dt>
	<dd>
		<ul>
			<li><span class='cat'>Parse:</span> <span class='parse'>Part: Pres Mid/Pass Nom Plur Masc</span></li>
			<li><span class='cat'>Root:</span> <span class='i'><a href="fe.html#feidomai">φείδομαι</a></span></li>
		</ul>
	</dd>
</dl>

<dl>
	<dt><a id="feidomenos">φειδόμενος</a></dt>
	<dd>
		<ul>
			<li><span class='cat'>Parse:</span> <span class='parse'>Part: Pres Mid/Pass Nom Sing Masc</span></li>
			<li><span class='cat'>Root:</span> <span class='i'><a href="fe.html#feidomai">φείδομαι</a></span></li>
		</ul>
	</dd>
</dl>

<dl>
	<dt><a id="feidomenws">φειδομένως</a></dt>
	<dd>
		<ul>
			<li><span class='cat'>Parse:</span> <span class='parse'>Adverb</span></li>
			<li><span class='cat'>Meaning:</span> <span class='i'>sparingly, abstemiously,</span> i.e., stingily</li>
		</ul>
	</dd>
</dl>

<dl>
	<dt><a id="feidontai">φείδονται</a></dt>
	<dd>
		<ul>
			<li><span class='cat'>Parse:</span> <span class='parse'>Verb: Pres Mid/Pass Ind 3rd Plur</span></li>
			<li><span class='cat'>Root:</span> <span class='i'><a href="fe.html#feidomai">φείδομαι</a></span></li>
		</ul>
	</dd>
</dl>

<dl>
	<dt><a id="feidous">φειδοῦς</a></dt>
	<dd>
		<ul>
			<li><span class='cat'>Parse:</span> <span class='parse'>Noun: Gen Sing Fem</span></li>
			<li><span class='cat'>Root:</span> <span class='i'><a href="fe.html#feidw">φειδώ</a></span></li>
		</ul>
	</dd>
</dl>

<dl>
	<dt><a id="feidw">φειδώ</a></dt>
	<dd>
		<ul>
			<li><span class='cat'>Parse:</span> <span class='parse'>Noun: Nom Sing Fem</span></li>
			<li><span class='cat'>Meaning:</span>
				<ul>
					<li><span class='i'>sparing</span> (from harsh treatment)</li>
					<li><span class='i'>thrift, grudgingly</span></li>
					<li><span class='i'>disinclination to part with</span> (something valuable)</li>
				</ul>
			</li>
			<li><span class='cat'>Forms:</span></li>
		</ul>
		<table class='chart'>
			<tr><td colspan="3" class="cen">Feminine</td></tr>
			<tr><th class='chart'>&nbsp;</th><th class='chart'>Singular</th><th class='chart'>Plural</th></tr>
			<tr><td class='green'>NOM</td><td class='chart'>φειδώ</td><td class='chart'>N/A</td></tr>
			<tr><td class='green'>GEN</td><td class='chart'>φειδοῦς</td><td class='chart'>N/A</td></tr>
			<tr><td class='green'>DAT</td><td class='chart'>φειδοῖ</td><td class='chart'>N/A</td></tr>
			<tr><td class='green'>ACC</td><td class='chart'>φειδώ</td><td class='chart'>N/A</td></tr>
		</table>
		<div class='clear'></div>
	</dd>
</dl>

<dl>
	<dt><a id="feidwlos">φειδωλός</a></dt>
	<dd>
		<ul>
			<li><span class='cat'>Parse:</span> <span class='parse'>Adj: Nom Sing Masc/Fem</span></li>
			<li><span class='cat'>Meaning:</span>
				<ul>
					<li><span class='i'><span class='r'>Positive:</span> sparing, thrifty, frugal</span></li>
					<li><span class='i'><span class='r'>Negative:</span> miserly, greedy, parsimonious</span></li>
				</ul>
			</li>
	<li><span class='cat'>Forms:</span></li>
</ul>
			<script>
			<!-- -ός, -ός-ή, -όν -->
			var text1='φειδωλ'
			</script><script src='js/adj/adj-caropos.js'></script>
	</dd>
</dl>

<dl>
	<dt><a id="feisai">φεῖσαι</a></dt>
	<dd>
		<ul>
			<li><span class='cat'>Parse:</span> <span class='parse'>Verb: Aor Mid Imperative 2nd Sing</span></li>
			<li><span class='cat'>Root:</span> <span class='i'><a href="fe.html#feidomai">φείδομαι</a></span></li>
		</ul>
	</dd>
</dl>

<dl>
	<dt><a id="feisamenos">φεισάμενος</a></dt>
	<dd>
		<ul>
			<li><span class='cat'>Parse:</span> <span class='parse'>Part: Aor Mid Nom Sing Masc</span></li>
			<li><span class='cat'>Root:</span> <span class='i'><a href="fe.html#feidomai">φείδομαι</a></span></li>
		</ul>
	</dd>
</dl>

<dl>
	<dt><a id="feisasqai">φείσασθαι</a></dt>
	<dd>
		<ul>
			<li><span class='cat'>Parse:</span> <span class='parse'>Verb: 1Aor Mid Infin</span></li>
			<li><span class='cat'>Root:</span> <span class='i'><a href="fe.html#feidomai">φείδομαι</a></span></li>
		</ul>
	</dd>
</dl>

<dl>
	<dt><a id="feisasqe">φείσασθε</a></dt>
	<dd>
		<ul>
			<li><span class='cat'>Parse:</span> <span class='parse'>Verb: Aor Mid Imperative 2nd Plur</span></li>
			<li><span class='cat'>Root:</span> <span class='i'><a href="fe.html#feidomai">φείδομαι</a></span></li>
		</ul>
	</dd>
</dl>

<dl>
	<dt><a id="feisetai">φείσεται</a></dt>
	<dd>
		<ul>
			<li><span class='cat'>Parse:</span> <span class='parse'>Verb: Fut Mid Ind 3rd Sing</span></li>
			<li><span class='cat'>Root:</span> <span class='i'><a href="fe.html#feidomai">φείδομαι</a></span></li>
		</ul>
	</dd>
</dl>

<dl>
	<dt><a id="feish">φείσῃ</a></dt>
	<dd>
		<ul>
			<li><span class='cat'>Parse:</span>
				<ul>
					<li class='parse'>Verb: Aor Mid Subj 2nd Sing</li>
					<li class='parse'>Verb: Fut Mid Ind 2nd Sing</li>
				</ul>
			</li>
			<li><span class='cat'>Root:</span> <span class='i'><a href="fe.html#feidomai">φείδομαι</a></span></li>
		</ul>
	</dd>
</dl>

<dl>
	<dt><a id="feishsqe">φείσησθε</a></dt>
	<dd>
		<ul>
			<li><span class='cat'>Parse:</span> <span class='parse'>Verb: 1Aor Mid Subj 2nd Plur</span></li>
			<li><span class='cat'>Root:</span> <span class='i'><a href="fe.html#feidomai">φείδομαι</a></span></li>
		</ul>
	</dd>
</dl>

<dl>
	<dt><a id="feishtai">φείσηται</a></dt>
	<dd>
		<ul>
			<li><span class='cat'>Parse:</span> <span class='parse'>Verb: Aor Mid Subj 3rd Sing</span></li>
			<li><span class='cat'>Root:</span> <span class='i'><a href="fe.html#feidomai">φείδομαι</a></span></li>
		</ul>
	</dd>
</dl>

<dl>
	<dt><a id="feisomai">φείσομαι</a></dt>
	<dd>
		<ul>
			<li><span class='cat'>Parse:</span> <span class='parse'>Verb: Fut Mid Ind 1st Sing</span></li>
			<li><span class='cat'>Root:</span> <span class='i'><a href="fe.html#feidomai">φείδομαι</a></span></li>
		</ul>
	</dd>
</dl>

<dl>
	<dt><a id="feisontai">φείσονται</a></dt>
	<dd>
		<ul>
			<li><span class='cat'>Parse:</span> <span class='parse'>Verb: Fut Mid Ind 3rd Plur</span></li>
			<li><span class='cat'>Root:</span> <span class='i'><a href="fe.html#feidomai">φείδομαι</a></span></li>
		</ul>
	</dd>
</dl>

<dl>
	<dt><a id="feiswmai">φείσωμαι</a></dt>
	<dd>
		<ul>
			<li><span class='cat'>Parse:</span> <span class='parse'>Verb: Aor Mid Subj 1st Sing</span></li>
			<li><span class='cat'>Root:</span> <span class='i'><a href="fe.html#feidomai">φείδομαι</a></span></li>
		</ul>
	</dd>
</dl>

<dl>
	<dt><a id="feiswmeqa">φεισώμεθα</a></dt>
	<dd>
		<ul>
			<li><span class='cat'>Parse:</span> <span class='parse'>Verb: Aor Mid Subj 1st Plur</span></li>
			<li><span class='cat'>Root:</span> <span class='i'><a href="fe.html#feidomai">φείδομαι</a></span></li>
		</ul>
	</dd>
</dl>

<dl>
	<dt><a id="feiswntai">φείσωνται</a></dt>
	<dd>
		<ul>
			<li><span class='cat'>Parse:</span> <span class='parse'>Verb: Aor Mid Subj 3rd Plur</span></li>
			<li><span class='cat'>Root:</span> <span class='i'><a href="fe.html#feidomai">φείδομαι</a></span></li>
		</ul>
	</dd>
</dl>

<dl>
	<dt><a id="felmouni">φελμουνί</a></dt>
	<dd>
		<ul>
			<li><span class='cat'>Parse:</span> <span class='parse'>Noun: Dat Sing</span></li>
			<li><span class='cat'>Meaning:</span> <span class='i'>Palmoni</span></li>
		</ul>
	</dd>
</dl>

<dl>
	<dt><a id="felonhn">φελόνην</a></dt>
	<dd>
		<ul>
			<li><span class='cat'>Parse:</span> <span class='parse'>Noun: Acc Sing Fem</span></li>
			<li><span class='cat'>Root:</span> <span class='i'><a href="fe.html#felonh">φελόνη</a></span></li>
		</ul>
	</dd>
</dl>

<dl>
	<dt><a id="felonh">φελόνη</a></dt><!-- js -->
	<dd>
		<ul>
			<li><span class='cat'>Parse:</span> <span class='parse'>Noun: Nom Sing Fem</span></li>
			<li><span class='cat'>Meaning:</span> <span class='i'>cloak</span></li>
			<li><span class='cat'>Note:</span> <span class='i'>Alternate form for</span> <a href="fa.html#failonh">φαιλόνη</a></li>
			<li><span class='cat'>Forms:</span></li>
		</ul>
		<script>
			var text1='φελόν'
			var text2='φελον'
		</script><script src='js/Fnoun/noun-F-mach.js'></script>
	</dd>
</dl>

<dl>
	<dt><a id="fere">φέρε</a></dt>
	<dd>
		<ul>
			<li><span class='cat'>Parse:</span> <span class='parse'>Verb: Pres Act Imperative 2nd Sing</span></li>
			<li><span class='cat'>Root:</span> <span class='i'><a href="fe.html#ferw">φέρω</a></span></li>
		</ul>
	</dd>
</dl>

<dl>
	<dt><a id="ferei">φέρει</a></dt>
	<dd>
		<ul>
			<li><span class='cat'>Parse:</span> <span class='parse'>Verb: Pres Act Ind 3rd Sing</span></li>
			<li><span class='cat'>Root:</span> <span class='i'><a href="fe.html#ferw">φέρω</a></span></li>
		</ul>
	</dd>
</dl>

<dl>
	<dt><a id="ferein">φέρειν</a></dt>
	<dd>
		<ul>
			<li><span class='cat'>Parse:</span> <span class='parse'>Verb: Pres Act Infin</span></li>
			<li><span class='cat'>Root:</span> <span class='i'><a href="fe.html#ferw">φέρω</a></span></li>
		</ul>
	</dd>
</dl>

<dl>
	<dt><a id="fereis"></a>φέρεις</dt>
	<dd>
		<ul>
			<li><span class='cat'>Parse:</span> <span class='parse'>Verb: Pres Act Ind 2nd Sing</span></li>
			<li><span class='cat'>Meaning:</span> <span class='i'>to carry</span></li>
			<li><span class='cat'>Root:</span> <span class='i'><a href="fe.html#ferw">φέρω</a></span></li>
		</ul>
	</dd>
</dl>

<dl>
	<dt><a id="feresqai">φέρεσθαι</a></dt>
	<dd>
		<ul>
			<li><span class='cat'>Parse:</span> <span class='parse'>Verb: Pres Mid/Pass Infin</span></li>
			<li><span class='cat'>Root:</span> <span class='i'><a href="fe.html#ferw">φέρω</a></span></li>
		</ul>
	</dd>
</dl>

<dl>
	<dt><a id="feretai">φέρεται</a></dt>
	<dd>
		<ul>
			<li><span class='cat'>Parse:</span> <span class='parse'>Verb: Pres Mid/Pass Ind 3rd Sing</span></li>
			<li><span class='cat'>Root:</span> <span class='i'><a href="fe.html#ferw">φέρω</a></span></li>
		</ul>
	</dd>
</dl>

<dl>
	<dt><a id="ferete">φέρετε</a></dt>
	<dd>
		<ul>
			<li><span class='cat'>Parse:</span>
				<ul>
					<li class='parse'>Verb: Pres Act Imperative 2nd Plur</li>
					<li class='parse'>Verb: Pres Act Ind 2nd Plur</li>
				</ul>
			</li>
			<li><span class='cat'>Root:</span> <span class='i'><a href="fe.html#ferw">φέρω</a></span></li>
		</ul>
	</dd>
</dl>

<dl>
	<dt><a id="feretw">φερέτω</a></dt>
	<dd>
		<ul>
			<li><span class='cat'>Parse:</span> <span class='parse'>Verb: Pres Act Imperative 3rd Sing</span></li>
			<li><span class='cat'>Root:</span> <span class='i'><a href="fe.html#ferw">φέρω</a></span></li>
		</ul>
	</dd>
</dl>

<dl>
	<dt><a id="ferh">φέρῃ</a></dt>
	<dd>
		<ul>
			<li><span class='cat'>Parse:</span> <span class='parse'>Verb: Pres Act Ind 3rd Sing</span></li>
			<li><span class='cat'>Root:</span> <span class='i'><a href="fe.html#ferw">φέρω</a></span></li>
		</ul>
	</dd>
</dl>

<dl>
	<dt><a id="ferhte">φέρητε</a></dt>
	<dd>
		<ul>
			<li><span class='cat'>Parse:</span> <span class='parse'>Verb: Pres Act Subj 2nd Plur</span></li>
			<li><span class='cat'>Root:</span> <span class='i'><a href="fe.html#ferw">φέρω</a></span></li>
		</ul>
	</dd>
</dl>

<dl>
	<dt><a id="fernh">φερνή</a></dt><!-- js -->
	<dd>
		<ul>
			<li><span class='cat'>Parse:</span> <span class='parse'>Noun: Nom Sing Fem</span></li>
			<li><span class='cat'>Meaning:</span> <span class='i'>dowry, bridal price</span></li>
			<li><span class='cat'>Forms:</span></li>
		</ul>
		<script>
			var text1='φερν'
		</script><script src='js/Fnoun/noun-F-skhnh.js'></script>
	</dd>
</dl>

<dl>
	<dt><a id="fernh6">φερνῇ</a></dt>
	<dd>
		<ul>
			<li><span class='cat'>Parse:</span> <span class='parse'>Noun: Dat Sing Fem</span></li>
			<li><span class='cat'>Root:</span> <span class='i'><a href="fe.html#fernh">φερνή</a></span></li>
		</ul>
	</dd>
</dl>

<dl>
	<dt><a id="fernhn">φερνήν</a></dt>
	<dd>
		<ul>
			<li><span class='cat'>Parse:</span> <span class='parse'>Noun: Acc Sing Fem</span></li>
			<li><span class='cat'>Root:</span> <span class='i'><a href="fe.html#fernh">φερνή</a></span></li>
		</ul>
	</dd>
</dl>

<dl>
	<dt><a id="fernhs">φερνῆς</a></dt>
	<dd>
		<ul>
			<li><span class='cat'>Parse:</span> <span class='parse'>Noun: Gen Sing Fem</span></li>
			<li><span class='cat'>Root:</span> <span class='i'><a href="fe.html#fernh">φερνή</a></span></li>
		</ul>
	</dd>
</dl>

<dl>
	<dt><a id="ferniei">φερνιεῖ</a></dt>
	<dd>
		<ul>
			<li><span class='cat'>Parse:</span> <span class='parse'>Verb: Fut Act Ind 3rd Sing</span></li>
			<li><span class='cat'>Root:</span> <span class='i'><a href="fe.html#fernizw">φερνίζω</a></span></li>
		</ul>
	</dd>
</dl>

<dl>
	<dt><a id="fernizw">φερνίζω</a></dt>
	<dd>
		<ul><script src='js/verb/vpai1s.js'></script>
			<li><span class='cat'>Meaning:</span>
				<ul>
					<li><span class='i'>to pay the bridal price</span></li>
					<li><span class='i'>to obtain as wife</span> (after paying her dowry)</li>
					<li><span class='i'>to portion, endow</span></li>
				</ul>
			</li>
			<li><span class='cat'>Forms:</span>
				<ul>
					<li>φερνιεῖ <span class='parse'>Verb: Fut Act Ind 3rd Sing</span></li>
				</ul>
			</li>
		</ul>
	</dd>
</dl>

<dl>
	<dt><a id="feroi">φέροι</a></dt>
	<dd>
		<ul>
			<li><span class='cat'>Parse:</span> <span class='parse'>Verb: Pres Act Opt 3rd Sing</span></li>
			<li><span class='cat'>Root:</span> <span class='i'><a href="fe.html#ferw">φέρω</a></span></li>
		</ul>
	</dd>
</dl>

<dl>
	<dt><a id="feromena">φερόμενα</a></dt>
	<dd>
		<ul>
			<li><span class='cat'>Parse:</span> <span class='parse'>Part: Pres Mid/Pass Nom/Acc Plur Neut</span></li>
		</ul>
	</dd>
</dl>

<dl>
	<dt><a id="feromenai">φερόμεναι</a></dt>
	<dd>
		<ul>
			<li><span class='cat'>Parse:</span>
				<ul>
					<li class='parse'>Part: Pres Mid/Pass Nom Plur Fem</li>
					<li class='parse'>Part: Pres Mid/Pass Dat Sing Fem</li>
				</ul>
			</li>
			<li><span class='cat'>Root:</span> <span class='i'><a href="fe.html#ferw">φέρω</a></span></li>
		</ul>
	</dd>
</dl>

<dl>
	<dt><a id="feromenh">φερομένη</a></dt>
	<dd>
		<ul>
			<li><span class='cat'>Parse:</span> <span class='parse'>Part: Pres Mid/Pass Nom Sing Fem</span></li>
			<li><span class='cat'>Root:</span> <span class='i'><a href="fe.html#ferw">φέρω</a></span></li>
		</ul>
	</dd>
</dl>

<dl>
	<dt><a id="feromenhn">φερομένην</a></dt>
	<dd>
		<ul>
			<li><span class='cat'>Parse:</span> <span class='parse'>Part: Pres Mid/Pass Acc Sing Fem</span></li>
			<li><span class='cat'>Root:</span> <span class='i'><a href="fe.html#ferw">φέρω</a></span></li>
		</ul>
	</dd>
</dl>

<dl>
	<dt><a id="feromenhs">φερομένης</a></dt>
	<dd>
		<ul>
			<li><span class='cat'>Parse:</span> <span class='parse'>Part: Pres Mid/Pass Gen Sing Fem</span></li>
			<li><span class='cat'>Root:</span> <span class='i'><a href="fe.html#ferw">φέρω</a></span></li>
		</ul>
	</dd>
</dl>

<dl>
	<dt><a id="feromenoi">φερόμενοι</a></dt>
	<dd>
		<ul>
			<li><span class='cat'>Parse:</span> <span class='parse'>Part: Pres Mid/Pass Nom Plur Masc</span></li>
			<li><span class='cat'>Root:</span> <span class='i'><a href="fe.html#ferw">φέρω</a></span></li>
		</ul>
	</dd>
</dl>

<dl>
	<dt><a id="feromenon">φερόμενον</a></dt>
	<dd>
		<ul>
			<li><span class='cat'>Parse:</span>
				<ul>
					<li class='parse'>Part: Pres Mid/Pass Acc Sing Masc</li>
					<li class='parse'>Part: Pres Mid/Pass Nom/Acc Sing Neut</li>
				</ul>
			</li>
			<li><span class='cat'>Root:</span> <span class='i'><a href="fe.html#ferw">φέρω</a></span></li>
		</ul>
	</dd>
</dl>

<dl>
	<dt><a id="feromenos">φερόμενος</a></dt>
	<dd>
		<ul>
			<li><span class='cat'>Parse:</span> <span class='parse'>Part: Pres Mid/Pass Nom Sing Masc</span></li>
			<li><span class='cat'>Root:</span> <span class='i'><a href="fe.html#ferw">φέρω</a></span></li>
		</ul>
	</dd>
</dl>

<dl>
	<dt><a id="feromenou">φερομένου</a></dt>
	<dd>
		<ul>
			<li><span class='cat'>Parse:</span> <span class='parse'>Part: Pres Mid/Pass Gen Sing Masc/Neut</span></li>
			<li><span class='cat'>Root:</span> <span class='i'><a href="fe.html#ferw">φέρω</a></span></li>
		</ul>
	</dd>
</dl>

<dl>
	<dt><a id="feromenous">φερομένους</a></dt>
	<dd>
		<ul>
			<li><span class='cat'>Parse:</span> <span class='parse'>Part: Pres Mid/Pass Acc Plur Masc</span></li>
			<li><span class='cat'>Root:</span> <span class='i'><a href="fe.html#ferw">φέρω</a></span></li>
		</ul>
	</dd>
</dl>

<dl>
	<dt><a id="feromenw">φερομένῳ</a></dt>
	<dd>
		<ul>
			<li><span class='cat'>Parse:</span> <span class='parse'>Part: Pres Mid/Pass Dat Sing Masc/Neut</span></li>
			<li><span class='cat'>Root:</span> <span class='i'><a href="fe.html#ferw">φέρω</a></span></li>
		</ul>
	</dd>
</dl>

<dl>
	<dt><a id="feromenwn">φερομένων</a></dt>
	<dd>
		<ul>
			<li><span class='cat'>Parse:</span> <span class='parse'>Part: Pres Mid/Pass Gen Plur MFN</span></li>
			<li><span class='cat'>Root:</span> <span class='i'><a href="fe.html#ferw">φέρω</a></span></li>
		</ul>
	</dd>
</dl>

<dl>
	<dt><a id="feron">φέρον</a></dt>
	<dd>
		<ul>
			<li><span class='cat'>Parse:</span> <span class='parse'>Part: Pres Act Nom/Acc Sing Neut</span></li>
			<li><span class='cat'>Root:</span> <span class='i'><a href="fe.html#ferw">φέρω</a></span></li>
		</ul>
	</dd>
</dl>

<dl>
	<dt><a id="feronta">φέροντα</a></dt>
	<dd>
		<ul>
			<li><span class='cat'>Parse:</span>
				<ul>
					<li class='parse'>Part: Pres Act Nom/Acc Plur Neut</li>
					<li class='parse'>Part: Pres Act Acc Sing Masc</li>
				</ul>
			</li>
			<li><span class='cat'>Root:</span> <span class='i'><a href="fe.html#ferw">φέρω</a></span></li>
		</ul>
	</dd>
</dl>

<dl>
	<dt><a id="ferontai">φέρονται</a></dt>
	<dd>
		<ul>
			<li><span class='cat'>Parse:</span> <span class='parse'>Verb: Pres Mid/Pass Ind 3rd Plur</span></li>
			<li><span class='cat'>Root:</span> <span class='i'><a href="fe.html#ferw">φέρω</a></span></li>
		</ul>
	</dd>
</dl>

<dl>
	<dt><a id="ferontas">φέροντας</a></dt>
	<dd>
		<ul>
			<li><span class='cat'>Parse:</span> <span class='parse'>Part: Pres Act Acc Plur Masc</span></li>
			<li><span class='cat'>Root:</span> <span class='i'><a href="fe.html#ferw">φέρω</a></span></li>
		</ul>
	</dd>
</dl>

<dl>
	<dt><a id="ferontes">φέροντες</a></dt>
	<dd>
		<ul>
			<li><span class='cat'>Parse:</span> <span class='parse'>Part: Pres Act Nom Plur Masc</span></li>
			<li><span class='cat'>Root:</span> <span class='i'><a href="fe.html#ferw">φέρω</a></span></li>
		</ul>
	</dd>
</dl>

<dl>
	<dt><a id="ferontos">φέροντος</a></dt>
	<dd>
		<ul>
			<li><span class='cat'>Parse:</span> <span class='parse'>Part: Pres Act Gen Sing Masc/Neut</span></li>
			<li><span class='cat'>Root:</span> <span class='i'><a href="fe.html#ferw">φέρω</a></span></li>
		</ul>
	</dd>
</dl>

<dl>
	<dt><a id="ferontwn">φερόντων</a></dt>
	<dd>
		<ul>
			<li><span class='cat'>Parse:</span> <span class='parse'>Part: Pres Act Gen Plur Masc/Neut</span></li>
			<li><span class='cat'>Root:</span> <span class='i'><a href="fe.html#ferw">φέρω</a></span></li>
		</ul>
	</dd>
</dl>

<dl>
	<dt><a id="ferousa">φέρουσα</a></dt>
	<dd>
		<ul>
			<li><span class='cat'>Parse:</span> <span class='parse'>Part: Pres Act Nom Sing Fem</span></li>
			<li><span class='cat'>Root:</span> <span class='i'><a href="fe.html#ferw">φέρω</a></span></li>
		</ul>
	</dd>
</dl>

<dl>
	<dt><a id="ferousai">φέρουσαι</a></dt>
	<dd>
		<ul>
			<li><span class='cat'>Parse:</span> <span class='parse'>Part: Pres Act Nom Plur Fem</span></li>
			<li><span class='cat'>Root:</span> <span class='i'><a href="fe.html#ferw">φέρω</a></span></li>
		</ul>
	</dd>
</dl>

<dl>
	<dt><a id="ferousan">φέρουσαν</a></dt>
	<dd>
		<ul>
			<li><span class='cat'>Parse:</span> <span class='parse'>Part: Pres Act Acc Sing Fem</span></li>
			<li><span class='cat'>Root:</span> <span class='i'><a href="fe.html#ferw">φέρω</a></span></li>
		</ul>
	</dd>
</dl>

<dl>
	<dt><a id="feroushs">φερούσης</a></dt>
	<dd>
		<ul>
			<li><span class='cat'>Parse:</span> <span class='parse'>Part: Pres Act Gen Sing Fem</span></li>
			<li><span class='cat'>Root:</span> <span class='i'><a href="fe.html#ferw">φέρω</a></span></li>
		</ul>
	</dd>
</dl>

<dl>
	<dt><a id="ferousin">φέρουσι</a>, <a id="ferousi">φέρουσιν</a></dt>
	<dd>
		<ul>
			<li><span class='cat'>Parse:</span> <span class='parse'>Verb: Pres Act Ind 3rd Plur</span></li>
			<li><span class='cat'>Root:</span> <span class='i'><a href="fe.html#ferw">φέρω</a></span></li>
		</ul>
	</dd>
</dl>

<dl>
	<dt><a id="ferw">φέρω</a></dt>
	<dd>
		<ul><script src='js/verb/vpai1s.js'></script>
			<li><span class='cat'>Active Meaning:</span>
				<ul>
							<li><span class='i'>to bear, carry</span></li>
							<li><span class='i'>to bear patiently, endure, tolerate</span></li>
							<li><span class='i'>to bring along, bring with</span></li>
							<li><span class='i'>to control, restrain</span> (one's anger)</li>
							<li><span class='i'>to produce, bear</span> (fruit)</li>
							<li><span class='i'>to produce</span> (as evidence to verify someone's death--see Heb 9:16)</li>
							<li><span class='i'>to drive, move out of position</span></li>
							<li><span class='i'>to bring</span> (on), <span class='i'>produce, fetch</span></li>
							<li><span class='i'>to bring</span> (a word), <span class='i'>utter, speak, announce</span></li>
							<li><span class='i'>to put forth</span> (a hand or finger)</li>
							<li><span class='i'>to bring someone, lead someone</span></li>
							<li><span class='i'>to lead</span> (somewhere) (as in, this gate leads home)</li>
				</ul>
			</li>
			<li><span class='cat'>Middle Meaning:</span>
				<ul>
							<li><span class='i'>to give to someone</span></li>
							<li><span class='i'>to fling, fly off</span>
								<p class='box'>
									<span class='b'>ὡς χνοῦς φερόμενος</span><br>
									<span class='i'>like flinging chaff</span> (Isa 29:5)
								</p>
							</li>
							<li><span class='i'>to rush along</span>
								<p class='box'>
									<span class='b'>ὡς ποταμὸς φερόμενος</span><br>
									<span class='i'>like rushing river</span> (Isa 32:2)
								</p>
							</li>
				</ul>
			</li>
			<li><span class='cat'>Passive Meaning:</span>
				<ul>
							<li><span class='i'>to be carried</span></li>
							<li><span class='i'>to be moved</span></li>
							<li><span class='i'>to be shaken</span> (of leaves)</li>
							<li><span class='i'>to gush out</span></li>
				</ul>
			</li>
			<script src='../cognate/f/ferw.js'></script>
		</ul>
			<script>
				var text1="<a href='fe.html#ferw'>φέρω</a>";
				var text2="<a href='oi.html#oisw'>οἴσω</a>";
				var text3="<a href='hn.html#hnegka'>ἤνεγκα</a><br><a href='hn.html#hnegkon'>ἤνεγκον</a>";
				var text4="<a href='enh.html#enhnoca'>ἐνήνοχα</a>";
				var text5="<a href='enh.html#enhnegmai'>ἐνήνεγμαι</a>";
				var text6="<a href='hn.html#hnecqhn'>ἠνέχθην</a>";
			</script><script src='js/principle.js'></script>
		<ul>
			<li><span class='cat'>Forms:</span></li>
		</ul>
		<fieldset><legend>Present</legend>
			<ul>
					<li>φέρειν <span class='parse'>Verb: Pres Act Infin</span></li>
					<li>φέρει <span class='parse'>Verb: Pres Act Ind 3rd Sing</span></li>
					<li>φέρεσθαι <span class='parse'>Verb: Pres Mid/Pass Infin</span></li>
					<li>φέρεται <span class='parse'>Verb: Pres Mid/Pass Ind 3rd Sing</span></li>
					<li>φέρετε <span class='parse'>Verb: Pres Act Imperative 2nd Plur</span></li>
					<li>φέρετε <span class='parse'>Verb: Pres Act Ind 2nd Plur</span></li>
					<li>φέρε <span class='parse'>Verb: Pres Act Imperative 2nd Sing</span></li>
					<li>φερέτω <span class='parse'>Verb: Pres Act Imperative 3rd Sing</span></li>
					<li>φέρῃ <span class='parse'>Verb: Pres Act Ind 3rd Sing</span></li>
					<li>φέρητε <span class='parse'>Verb: Pres Act Subj 2nd Plur</span></li>
					<li>φερόμενα <span class='parse'>Part: Pres Mid/Pass Nom/Acc Plur Neut</span></li>
					<li>φερόμεναι <span class='parse'>Part: Pres Mid/Pass Nom Plur Fem</span></li>
					<li>φερόμεναι <span class='parse'>Part: Pres Mid/Pass Dat Sing Fem</span></li>
					<li>φερομένη <span class='parse'>Part: Pres Mid/Pass Nom Sing Fem</span></li>
					<li>φερομένην <span class='parse'>Part: Pres Mid/Pass Acc Sing Fem</span></li>
					<li>φερομένης <span class='parse'>Part: Pres Mid/Pass Gen Sing Fem</span></li>
					<li>φερόμενοι <span class='parse'>Part: Pres Mid/Pass Nom Plur Masc</span></li>
					<li>φερόμενον <span class='parse'>Part: Pres Mid/Pass Nom/Acc Sing Neut</span></li>
					<li>φερόμενος <span class='parse'>Part: Pres Mid/Pass Nom Sing Masc</span></li>
					<li>φερομένου <span class='parse'>Part: Pres Mid/Pass Gen Sing Neut</span></li>
					<li>φερομένους <span class='parse'>Part: Pres Mid/Pass Acc Plur Masc</span></li>
					<li>φερομένῳ <span class='parse'>Part: Pres Mid/Pass Dat Sing Masc</span></li>
					<li>φερομένων <span class='parse'>Part: Pres Mid/Pass Gen Plur Masc</span></li>
					<li>φέρον <span class='parse'>Part: Pres Act Nom/Acc Sing Neut</span></li>
					<li>φέροντα <span class='parse'>Part: Pres Act Nom/Acc Plur Neut</span></li>
					<li>φέρονται <span class='parse'>Verb: Pres Mid/Pass Ind 3rd Plur</span></li>
					<li>φέροντας <span class='parse'>Part: Pres Act Acc Plur Masc</span></li>
					<li>φέροντες <span class='parse'>Part: Pres Act Nom Plur Masc</span></li>
					<li>φέροντος <span class='parse'>Part: Pres Act Gen Sing Neut</span></li>
					<li>φερόντων <span class='parse'>Part: Pres Act Gen Plur Masc</span></li>
					<li>φέρουσα <span class='parse'>Part: Pres Act Nom Sing Fem</span></li>
					<li>φέρουσαι <span class='parse'>Part: Pres Act Nom Plur Fem</span></li>
					<li>φέρουσαν <span class='parse'>Part: Pres Act Acc Sing Fem</span></li>
					<li>φερούσης <span class='parse'>Part: Pres Act Gen Sing Fem</span></li>
					<li>φέρουσι <span class='parse'>Verb: Pres Act Ind 3rd Plur</span></li>
					<li>φέρουσι(ν) <span class='parse'>Verb: Pres Act Ind 3rd Plur</span></li>
					<li>φερώμεθα <span class='parse'>Verb: Pres Mid/Pass Subj 1st Plur</span></li>
					<li>φέρων <span class='parse'>Part: Pres Act Nom Sing Masc</span></li>
			</ul>
		</fieldset>
		<fieldset><legend>Imperfect</legend>
			<ul>
					<li>ἔφερε(ν) <span class='parse'>Verb: Imperfect Act Ind 3rd Sing</span></li>
					<li>ἐφερόμεθα <span class='parse'>Verb: Imperfect Mid/Pass Ind 1st Plur</span></li>
					<li>ἔφερον <span class='parse'>Verb: Imperfect Act Ind 1st Sing</span></li>
					<li>ἔφερον <span class='parse'>Verb: Imperfect Act Ind 3rd Plur</span></li>
					<li>ἐφέροντο <span class='parse'>Verb: Imperfect Mid/Pass Ind 3rd Plur</span></li>
					<li>ἐφέροσαν <span class='parse'>Verb: Imperfect Act Ind 3rd Plur</span></li>
			</ul>
		</fieldset>
		<fieldset><legend>Future</legend>
			<ul>
					<li>οἴσει <span class='parse'>Verb: Fut Act Ind 3rd Sing</span></li>
					<li>οἴσεις <span class='parse'>Verb: Fut Act Ind 2nd Sing</span></li>
					<li>οἴσετε <span class='parse'>Verb: Fut Act Ind 2nd Plur</span></li>
					<li>οἴσομεν <span class='parse'>Verb: Fut Act Ind 1st Plur</span></li>
					<li>οἴσουσι(ν) <span class='parse'>Verb: Fut Act Ind 3rd Plur</span></li>
					<li>οἴσω <span class='parse'>Verb: Fut Act Ind 1st Sing</span></li>
			</ul>
		</fieldset>
		<fieldset><legend>Aorist</legend>
			<ul>
					<li>ἐνεγκών <span class='parse'>Part: 2Aor Act Nom Sing Masc</span></li>
					<li>ἐνέγκαισαν <span class='parse'>Verb: Aor Act Opt 3rd Plur</span></li>
					<li>ἐνέγκαι <span class='parse'>Verb: 2Aor Act Infin</span></li>
					<li>ἐνέγκαντα <span class='parse'>Part: Aor Act Acc Sing Masc</span></li>
					<li>ἐνέγκαντες <span class='parse'>Part: Aor Act Nom Plur Masc</span></li>
					<li>ἐνέγκαντος <span class='parse'>Part: Aor Act Gen Sing Masc/Neut</span></li>
					<li>ἐνέγκας <span class='parse'>Part: Aor Act Nom Sing Masc</span></li>
					<li>ἐνέγκατε <span class='parse'>Verb: Aor Act Imperative 2nd Plur</span></li>
					<li>ἐνεγκάτωσαν <span class='parse'>Verb: Aor Act Imperative 3rd Plur</span></li>
					<li>ἔνεγκε <span class='parse'>Verb: 2Aor Act Imperative 2nd Sing</span></li>
					<li>ἐνεγκεῖν <span class='parse'>Verb: 2Aor Act Infin</span></li>
					<li>ἐνέγκετε <span class='parse'>Verb: Aor Act Imperative 2nd Plur</span></li>
					<li>ἐνέγκῃ <span class='parse'>Verb: Aor Act Subj 3rd Sing</span></li>
					<li>ἐνέγκῃς <span class='parse'>Verb: Aor Act Subj 2nd Sing</span></li>
					<li>ἐνέγκητε <span class='parse'>Verb: Aor Act Subj 2nd Plur</span></li>
					<li>ἔνεγκον <span class='parse'>Verb: 2Aor Act Imperative 2nd Sing</span></li>
					<li>ἐνεγκόντες <span class='parse'>Part: Aor Act Nom Plur Masc</span></li>
					<li>ἐνέγκω <span class='parse'>Verb: Aor Act Subj 1st Sing</span></li>
					<li>ἐνέγκω <span class='parse'>Verb: Aor Mid Ind 2nd Sing</span></li>
					<li>ἐνέγκωμεν <span class='parse'>Verb: Aor Act Subj 1st Plur</span></li>
					<li>ἐνέγκωσι(ν) <span class='parse'>Verb: Aor Act Subj 3rd Plur</span></li>
					<li>ἐνεχθεῖσαν <span class='parse'>Part: Aor Pass Acc Sing Fem</span></li>
					<li>ἐνεχθείσης <span class='parse'>Part: Aor Pass Gen Sing Fem</span></li>
					<li>ἐνεχθέντος <span class='parse'>Part: Aor Pass Gen Sing Masc</span></li>
					<li>ἐνεχθῆναι <span class='parse'>Verb: Aor Pass Infin</span></li>
					<li>ἐνέχθησαν <span class='parse'>Verb: Aor Pass Ind 3rd Plur</span></li>
					<li>ἐνεχθήτω <span class='parse'>Verb: Aor Pass Imperative 3rd Sing</span></li>
					<li>ἠνέχθη <span class='parse'>Verb: Aor Pass Ind 3rd Sing</span></li>
					<li>ἠνέχθησαν <span class='parse'>Verb: Aor Pass Ind 3rd Plur</span></li>
					<li>ἤνεγκα <span class='parse'>Verb: 1Aor Act Ind 1st Sing</span></li>
					<li>ἠνέγκαμεν <span class='parse'>Verb: 1Aor Act Ind 1st Plur</span></li>
					<li>ἤνεγκαν <span class='parse'>Verb: 1Aor Act Ind 3rd Plur</span></li>
					<li>ἠνέγκατε <span class='parse'>Verb: Aor Act Ind 2nd Plur</span></li>
					<li>ἤνεγκε <span class='parse'>Verb: Aor Act Ind 3rd Sing</span></li>
					<li>ἤνεγκε(ν) <span class='parse'>Verb: Aor Act Ind 3rd Sing</span></li>
			</ul>
		</fieldset>
		<fieldset><legend>Perfect</legend>
			<ul>
					<li>ἐνήνοχα <span class='parse'>Verb: Perf Act Ind 1st Sing</span></li>
					<li>ἐνήνοχας <span class='parse'>Verb: Perf Act Ind 2nd Sing</span></li>
					<li>ἐνηνόχατε <span class='parse'>Verb: Perf Act Ind 2nd Plur</span></li>
					<li>ἐνήνοχεν <span class='parse'>Verb: Perf Act Ind 3rd Sing</span></li>
			</ul>
		</fieldset>
	</dd>
</dl>

<dl>
	<dt><a id="ferwmeqa">φερώμεθα</a></dt>
	<dd>
		<ul>
			<li><span class='cat'>Parse:</span> <span class='parse'>Verb: Pres Mid/Pass Subj 1st Plur</span></li>
			<li><span class='cat'>Root:</span> <span class='i'><a href="fe.html#ferw">φέρω</a></span></li>
		</ul>
	</dd>
</dl>

<dl>
	<dt><a id="ferwn">φέρων</a></dt>
	<dd>
		<ul>
			<li><span class='cat'>Parse:</span> <span class='parse'>Part: Pres Act Nom Sing Masc</span></li>
			<li><span class='cat'>Root:</span> <span class='i'><a href="fe.html#ferw">φέρω</a></span></li>
		</ul>
	</dd>
</dl>

<dl>
	<dt><a id="feu"></a>φεῦ</dt>
	<dd>
		<ul>
			<li><span class='cat'>Parse:</span> <span class='parse'>exclamation</span></li>
			<li><span class='cat'>Meaning:</span> <span class='i'>alas!</span></li>
		</ul>
	</dd>
</dl>

<dl>
	<dt><a id="feuge">φεῦγε</a></dt>
	<dd>
		<ul>
			<li><span class='cat'>Parse:</span> <span class='parse'>Verb: Pres Act Imperative 2nd Sing</span></li>
			<li><span class='cat'>Root:</span> <span class='i'><a href="fe.html#feugw">φεύγω</a></span></li>
		</ul>
	</dd>
</dl>

<dl>
	<dt><a id="feugei">φεύγει</a></dt>
	<dd>
		<ul>
			<li><span class='cat'>Parse:</span> <span class='parse'>Verb: Pres Act Ind 3rd Sing</span></li>
			<li><span class='cat'>Root:</span> <span class='i'><a href="fe.html#feugw">φεύγω</a></span></li>
		</ul>
	</dd>
</dl>

<dl>
	<dt><a id="feugein">φεύγειν</a></dt>
	<dd>
		<ul>
			<li><span class='cat'>Parse:</span> <span class='parse'>Verb: Pres Act Infin</span></li>
			<li><span class='cat'>Root:</span> <span class='i'><a href="fe.html#feugw">φεύγω</a></span></li>
		</ul>
	</dd>
</dl>

<dl>
	<dt><a id="feugeis">φεύγεις</a></dt>
	<dd>
		<ul>
			<li><span class='cat'>Parse:</span> <span class='parse'>Verb: Pres Act Ind 2nd Sing</span></li>
			<li><span class='cat'>Root:</span> <span class='i'><a href="fe.html#feugw">φεύγω</a></span></li>
		</ul>
	</dd>
</dl>

<dl>
	<dt><a id="feugete">φεύγετε</a></dt>
	<dd>
		<ul>
			<li><span class='cat'>Parse:</span> <span class='parse'>Verb: Pres Act Ind/Imperative 2nd Plur</span></li>
			<li><span class='cat'>Root:</span> <span class='i'><a href="fe.html#feugw">φεύγω</a></span></li>
		</ul>
	</dd>
</dl>

<dl>
	<dt><a id="feugetw">φευγέτω</a></dt>
	<dd>
		<ul>
			<li><span class='cat'>Parse:</span> <span class='parse'>Verb: Pres Act Imperative 3rd Sing</span></li>
			<li><span class='cat'>Root:</span> <span class='i'><a href="fe.html#feugw">φεύγω</a></span></li>
		</ul>
	</dd>
</dl>

<dl>
	<dt><a id="feugetwsan">φευγέτωσαν</a></dt>
	<dd>
		<ul>
			<li><span class='cat'>Parse:</span> <span class='parse'>Verb: Pres Act Imperative 3rd Plur</span></li>
			<li><span class='cat'>Root:</span> <span class='i'><a href="fe.html#feugw">φεύγω</a></span></li>
		</ul>
	</dd>
</dl>

<dl>
	<dt><a id="feugon">φεῦγον</a></dt>
	<dd>
		<ul>
			<li><span class='cat'>Parse:</span> <span class='parse'>Part: Pres Act Nom/Acc Sing Neut</span></li>
			<li><span class='cat'>Root:</span> <span class='i'><a href="fe.html#feugw">φεύγω</a></span></li>
		</ul>
	</dd>
</dl>

<dl>
	<dt><a id="feugonta">φεύγοντα</a></dt>
	<dd>
		<ul>
			<li><span class='cat'>Parse:</span>
				<ul>
					<li class='parse'>Part: Pres Act Nom/Acc Plur Neut</li>
					<li class='parse'>Part: Pres Act Acc Sing Masc</li>
				</ul>
			</li>
			<li><span class='cat'>Root:</span> <span class='i'><a href="fe.html#feugw">φεύγω</a></span></li>
		</ul>
	</dd>
</dl>

<dl>
	<dt><a id="feugontas">φεύγοντας</a></dt>
	<dd>
		<ul>
			<li><span class='cat'>Parse:</span> <span class='parse'>Part: Pres Act Acc Plur Masc</span></li>
			<li><span class='cat'>Root:</span> <span class='i'><a href="fe.html#feugw">φεύγω</a></span></li>
		</ul>
	</dd>
</dl>

<dl>
	<dt><a id="feugontes">φεύγοντες</a></dt>
	<dd>
		<ul>
			<li><span class='cat'>Parse:</span> <span class='parse'>Part: Pres Act Nom Plur Masc</span></li>
			<li><span class='cat'>Root:</span> <span class='i'><a href="fe.html#feugw">φεύγω</a></span></li>
		</ul>
	</dd>
</dl>

<dl>
	<dt><a id="feugontwn">φευγόντων</a></dt>
	<dd>
		<ul>
			<li><span class='cat'>Parse:</span> <span class='parse'>Part: Pres Act Gen Plur Masc/Neut</span></li>
			<li><span class='cat'>Root:</span> <span class='i'><a href="fe.html#feugw">φεύγω</a></span></li>
		</ul>
	</dd>
</dl>

<dl>
	<dt><a id="feugousa"></a>φεύγουσα</dt>
	<dd>
		<ul>
			<li><span class='cat'>Parse:</span> <span class='parse'>Part: Pres Act Nom Sing Fem</span></li>
			<li><span class='cat'>Meaning:</span> <span class='i'>to flee</span></li>
			<li><span class='cat'>Root:</span> <span class='i'><a href="fe.html#feugw">φεύγω</a></span></li>
		</ul>
	</dd>
</dl>

<dl>
	<dt><a id="feugousin">φεύγουσιν</a></dt>
	<dd>
		<ul>
			<li><span class='cat'>Parse:</span> <span class='parse'>Verb: Pres Act Ind 3rd Plur</span></li>
			<li><span class='cat'>Root:</span> <span class='i'><a href="fe.html#feugw">φεύγω</a></span></li>
		</ul>
	</dd>
</dl>

<dl>
	<dt><a id="feugw">φεύγω</a></dt>
	<dd>
		<ul><script src='js/verb/vpai1s.js'></script>
			<li><span class='cat'>Meaning:</span>
				<ul>
					<li><span class='i'>to flee, seek safety in flight</span></li>
					<li><span class='i'>to escape</span></li>
					<li><span class='i'>to flee from, avoid, shun</span></li>
					<li><span class='i'>to guard against</span></li>
					<li><span class='i'>to vanish</span></li>
				</ul>
			</li>
			<script src='../cognate/f/feugw.js'></script>
		</ul>
			<script>
				var text1="<a href='fe.html#feugw'>φεύγω</a>";
				var text2="<a href='fe.html#feuxomai'>φεύξομαι</a>";
				var text3="<a href='ef.html#efugon'>ἔφυγον</a>";
				var text4="<a href='pef.html#pefeuga'>πέφευγα</a>";
				var text5="&nbsp;";
				var text6="&nbsp;";
			</script><script src='js/principle.js'></script>
		<ul>
			<li><span class='cat'>Forms:</span></li>
		</ul>
		<fieldset><legend>Present</legend>
			<ul>
					<li>φεῦγε <span class='parse'>Verb: Pres Act Imperative 2nd Sing</span></li>
					<li>φεύγει <span class='parse'>Verb: Pres Act Ind 3rd Sing</span></li>
					<li>φεύγειν <span class='parse'>Verb: Pres Act Infin</span></li>
					<li>φεύγεις <span class='parse'>Verb: Pres Act Ind 2nd Sing</span></li>
					<li>φεύγετε <span class='parse'>Verb: Pres Act Imperative 2nd Plur</span></li>
					<li>φευγέτω <span class='parse'>Verb: Pres Act Imperative 3rd Sing</span></li>
					<li>φευγέτωσαν <span class='parse'>Verb: Pres Act Imperative 3rd Plur</span></li>
					<li>φεῦγον <span class='parse'>Part: Pres Act Nom/Acc Sing Neut</span></li>
					<li>φεύγοντα <span class='parse'>Part: Pres Act Acc Sing Masc</span></li>
					<li>φεύγοντας <span class='parse'>Part: Pres Act Acc Plur Masc</span></li>
					<li>φεύγοντες <span class='parse'>Part: Pres Act Nom Plur Masc</span></li>
					<li>φευγόντων <span class='parse'>Part: Pres Act Gen Plur Masc</span></li>
					<li>φεύγουσι(ν) <span class='parse'>Verb: Pres Act Ind 3rd Plur</span></li>
					<li>φεύγων <span class='parse'>Part: Pres Act Nom Sing Masc</span></li>
			</ul>
		</fieldset>
		<fieldset><legend>Imperfect</legend>
			<ul>
					<li>ἔφευγον <span class='parse'>Verb: Imperfect Act Ind 1st Sing</span></li>
					<li>ἔφευγον <span class='parse'>Verb: Imperfect Act Ind 3rd Plur</span></li>
			</ul>
		</fieldset>
		<fieldset><legend>Future</legend>
			<ul>
					<li>φεύξεσθε <span class='parse'>Verb: Fut Mid Ind 2nd Plur</span></li>
					<li>φεύξεται <span class='parse'>Verb: Fut Mid Ind 3rd Sing</span></li>
					<li>φεύξῃ <span class='parse'>Verb: Fut Mid Ind 2nd Sing</span></li>
					<li>φευξόμεθα <span class='parse'>Verb: Fut Mid Ind 1st Plur</span></li>
					<li>φεύξονται <span class='parse'>Verb: Fut Mid Ind 3rd Plur</span></li>
			</ul>
		</fieldset>
		<fieldset><legend>Aorist</legend>
			<ul>
					<li>ἔφυγαν <span class='parse'>Verb: 1Aor Act Ind 3rd Plur</span></li>
					<li>ἔφυγε(ν) <span class='parse'>Verb: 2Aor Act Ind 3rd Sing</span></li>
					<li>ἔφυγες <span class='parse'>Verb: Aor Act Ind 2nd Sing</span></li>
					<li>ἔφυγον <span class='parse'>Verb: 2Aor Act Ind 3rd Plur</span></li>
					<li>ἐφύγοσαν <span class='parse'>Verb: 1Aor Act Ind 3rd Plur</span></li>
					<li>φύγε <span class='parse'>Verb: Aor Act Imperative 2nd Sing</span></li>
					<li>φυγεῖν <span class='parse'>Verb: 2Aor Act Infin</span></li>
					<li>φυγέτωσαν <span class='parse'>Verb: Aor Act Imperative 3rd Plur</span></li>
					<li>φύγητε <span class='parse'>Verb: 2Aor Act Subj 2nd Plur</span></li>
					<li>φυγόντα <span class='parse'>Part: Aor Act Acc Sing Masc</span></li>
					<li>φυγόντες <span class='parse'>Part: Aor Act Nom Plur Masc</span></li>
					<li>φύγω <span class='parse'>Verb: Aor Act Subj 1st Sing</span></li>
					<li>φύγωμεν <span class='parse'>Verb: Aor Act Subj 1st Plur</span></li>
					<li>φυγών <span class='parse'>Part: Aor Act Nom Sing Masc</span></li>
					<li>φύγωσι(ν) <span class='parse'>Verb: Aor Act Subj 3rd Plur</span></li>
					<li>φύγῃ <span class='parse'>Verb: Aor Act Subj 3rd Sing</span></li>
					<li>φύγῃς <span class='parse'>Verb: Aor Act Subj 2nd Sing</span></li>
			</ul>
		</fieldset>
		<fieldset><legend>Perfect</legend>
			<ul>
					<li>πέφευγα <span class='parse'>Verb: Perf Act Ind 1st Sing</span></li>
					<li>πέφευγας <span class='parse'>Verb: Perf Act Ind 2nd Sing</span></li>
					<li>πεφεύγασιν <span class='parse'>Verb: Perf Act Ind 3rd Plur</span></li>
					<li>πέφευγεν <span class='parse'>Verb: Perf Act Ind 3rd Sing</span></li>
					<li>πεφευγότα
						<ul>
							<li class='parse'>Part: Perf Act Acc Sing Masc</li>
							<li class='parse'>Part: Perf Act Nom/Acc Plur Neut</li>
						</ul>
					</li>
					<li>πεφευγότων <span class='parse'>Part: Perf Act Gen Plur Masc</span></li>
			</ul>
		</fieldset>
	</dd>
</dl>

<dl>
	<dt><a id="feugwn">φεύγων</a></dt>
	<dd>
		<ul>
			<li><span class='cat'>Parse:</span> <span class='parse'>Part: Pres Act Nom Sing Masc</span></li>
			<li><span class='cat'>Root:</span> <span class='i'><a href="fe.html#feugw">φεύγω</a></span></li>
		</ul>
	</dd>
</dl>

<dl>
	<dt><a id="feukton">φευκτόν</a></dt>
	<dd>
		<ul>
			<li><span class='cat'>Parse:</span>
				<ul>
					<li class='parse'>Adj: Acc Sing Masc</li>
					<li class='parse'>Adj: Nom/Acc Sing Neut</li>
				</ul>
			</li>
			<li><span class='cat'>Root:</span> <span class='i'><a href="fe.html#feuktos">φευκτός</a></span></li>
		</ul>
	</dd>
</dl>

<dl>
	<dt><a id="feuktos">φευκτός</a></dt>
	<dd>
		<ul>
			<li><span class='cat'>Parse:</span> <span class='parse'>Adj: Nom Sing Masc</span></li>
			<li><span class='cat'>Meaning:</span>
				<ul>
					<li><span class='i'>avoidable, avertible</span></li>
					<li><span class='i'>shunned</span></li>
				</ul>
			</li>
	<li><span class='cat'>Forms:</span></li>
</ul>
			<script>
			<!-- -ός, -ή, -όν -->
			var text1='φευκτ'
			</script><script src='js/adj/adj-cutos.js'></script>
	</dd>
</dl>

<dl>
	<dt><a id="feuxesqe">φεύξεσθε</a></dt>
	<dd>
		<ul>
			<li><span class='cat'>Parse:</span> <span class='parse'>Verb: Fut Mid Ind 2nd Plur</span></li>
			<li><span class='cat'>Root:</span> <span class='i'><a href="fe.html#feugw">φεύγω</a></span></li>
		</ul>
	</dd>
</dl>

<dl>
	<dt><a id="feuxetai">φεύξεται</a></dt>
	<dd>
		<ul>
			<li><span class='cat'>Parse:</span> <span class='parse'>Verb: Fut Mid Ind 3rd Sing</span></li>
			<li><span class='cat'>Root:</span> <span class='i'><a href="fe.html#feugw">φεύγω</a></span></li>
		</ul>
	</dd>
</dl>

<dl>
	<dt><a id="feuxh">φεύξῃ</a></dt>
	<dd>
		<ul>
			<li><span class='cat'>Parse:</span> <span class='parse'>Verb: Fut Mid Ind 2nd Sing</span></li>
			<li><span class='cat'>Root:</span> <span class='i'><a href="fe.html#feugw">φεύγω</a></span></li>
		</ul>
	</dd>
</dl>

<dl>
	<dt><a id="feuxomai">φεύξομαι</a></dt>
	<dd>
		<ul>
			<li><span class='cat'>Parse:</span> <span class='parse'>Verb: Fut Mid Ind 1st Sing</span></li>
			<li><span class='cat'>Root:</span> <span class='i'><a href='fe.html#feugw'>φεύγω</a></span></li>
		</ul>
	</dd>
</dl>

<dl>
	<dt><a id="feuxomeqa">φευξόμεθα</a></dt>
	<dd>
		<ul>
			<li><span class='cat'>Parse:</span> <span class='parse'>Verb: Fut Mid Ind 1st Plur</span></li>
			<li><span class='cat'>Root:</span> <span class='i'><a href="fe.html#feugw">φεύγω</a></span></li>
		</ul>
	</dd>
</dl>

<dl>
	<dt><a id="feuxontai">φεύξονται</a></dt>
	<dd>
		<ul>
			<li><span class='cat'>Parse:</span> <span class='parse'>Verb: Fut Mid Ind 3rd Plur</span></li>
			<li><span class='cat'>Root:</span> <span class='i'><a href="fe.html#feugw">φεύγω</a></span></li>
		</ul>
	</dd>
</dl>
		</div>
	<footer id='foot'>
<nav id='endmenu'><script src='js/menu/f-menu.js'></script></nav>
		<h2><a href="fa.html" title="previous list"><img src='image/prev.png' alt='prev'></a>
 <a href="#top"><img src='image/top.png' alt='top'></a>
<a href="fh.html" title="next list"><img src='image/next.png' alt='next'></a> </h2>
<script src='js/copyright.js'></script>
	</footer>
</body>
</html>